臺灣屏東地方法院刑事判決　　　　　　　　　　　　　九十一年度易字第六三一號
　　公　訴　人　臺灣屏東地方法院檢察署檢察官
　　被　　　告　甲○○
右列被告因違反毒品危害防制條例案件，經檢察官提起公訴（九十一年度毒偵字第三
三八號），本院判決如左：
    主  文
甲○○施用第二級毒品，累犯，處有期徒刑拾月。扣案內有微量安非他命殘渣之夾鏈
袋壹只沒收銷燬之，扣案吸管肆支、打火機壹只、小燈泡壹粒及香煙盒壹個沒收。
    事  實
一、甲○○前因施用毒品案件，經送觀察、勒戒後，認無繼續施用毒品之傾向，由臺
    灣屏東地方法院檢察署檢察官於八十七年七月三十日，以八十七年度偵字第四六
    二０號不起訴處分確定；再因施用毒品案件，經觀察、勒戒後，認有繼續施用毒
    品之傾向，經送強制戒治（期間經法院裁定停止戒治，又經裁定撤銷停止戒治後
    執行戒治殘期，於八十九年四月二十八日戒治期滿），並由臺灣屏東地方法院檢
    察署檢察官以八十八年度毒偵字第六四一號提起公訴，由本院以八十八年度易字
    第六二六號判處有期徒刑七月，嗣經臺灣高等法院高雄分院於八十八年八月三十
    一日，以八十八年度上易字第一五二五號判決駁回上訴而確定；旋又因施用毒品
    案件，由臺灣屏東地方法院檢察署檢察官以八十八年度毒偵字第七五七號提起公
    訴，復由本院以八十九年度易字第一九二號判處有期徒刑七月，於八十九年五月
    二十九日確定，在監執行至九十年八月二十二日縮刑假釋出監，依指揮書並應於
    九十年十二月二十七日執行完畢。詎甲○○竟仍不知悔改，復於九十一年四月十
    日下午三時起回溯四十八小時內某時，在不詳地點，施用第二級毒品安非他命乙
    次，嗣為警於九十一年四月十日下午三時許，在其位於屏東縣枋山鄉○○村○○
    路八二號住處內查獲，扣得留有安非他命殘渣之夾鏈袋乙只，及其所有供施用安
    非他命所用之吸管四支、打火機乙只、小燈泡乙粒及香煙盒乙個，經採其尿液送
    驗結果呈甲基安非他命陽性反應。
二、案經屏東縣警察局枋寮分局報告臺灣屏東地方法院檢察署檢察官偵查起訴。
    理  由
一、訊據被告甲○○於本院訊問時，固矢口否認有前揭犯罪事實，並辯稱上開扣案物
    均為綽號「聰明」之不詳姓名、年籍之男性友人所有云云。惟查，被告甲○○前
    揭犯罪事實，除據與其同住之父親葉憲正於警訊中指述在卷外，其右揭時地遭查
    獲時，現場並扣得留有安非他命殘渣之夾鏈袋乙只，及吸管四支、打火機乙只、
    小燈泡乙粒等吸食工具，嗣經採其尿液送驗後，亦果呈甲基安非他命陽性反應，
    有屏東縣衛生局九十一年五月一日，屏縣衛檢六字第九一０一一二號煙毒及麻醉
    藥品類委託檢驗結果通知書乙份附卷可稽，洵堪認定。經查，被告甲○○前因施
    用毒品案件，經送觀察、勒戒後，認無繼續施用毒品之傾向，由臺灣屏東地方法
    院檢察署檢察官於八十七年七月三十日，以八十七年度偵字第四六二０號不起訴
    處分確定；嗣又因施用毒品案件，經觀察、勒戒後，認有繼續施用毒品之傾向，
    經送強制戒治後，並由臺灣屏東地方法院檢察署檢察官以八十八年度毒偵字第六
    四一號提起公訴，由本院以八十八年度易字六二六號判處有期徒刑七月在案，有
    臺灣高等法院被告全國前案紀錄表、臺灣屏東地方法院檢察署刑案資料查註紀錄
    表、臺灣屏東地方法院法務部在監在押資料表及本院八十八年度易字第六二六號
    判決書各乙份在卷可按，其五年內再犯右揭施用第二級毒品犯行已臻明確，應依
    法論科。
二、查安非他命係毒品危害防制條例第二條第二項第二款所定之第二級毒品。核被告
    甲○○所為，係犯毒品危害防制條例第十條第二項之施用第二級毒品罪。被告甲
    ○○為施用而持有第二級毒品，其持有之低度行為為施用毒品之高度行為所吸收
    ，不另論罪。又被告甲○○前因施用毒品案件，經本院以八十八年度易字第六二
    六號判處有期徒刑七月，嗣經臺灣高等法院高雄分院於八十八年八月三十一日，
    以八十八年度上易字第一五二五號判決駁回上訴而確定；旋又因施用毒品案件，
    由臺灣屏東地方法院檢察署檢察官以八十八年度毒偵字第七五七號提起公訴，復
    由本院以八十九年度易字第一九二號判處有期徒刑七月，於八十九年五月二十九
    日確定，在監執行至九十年八月二十二日縮刑假釋出監，依指揮書並應於九十年
    十二月二十七日執行完畢，有臺灣高等法院被告全國前案紀錄表、臺灣屏東地方
    法院檢察署刑案資料查註紀錄表、臺灣屏東地方法院法務部在監在押資料表各乙
    份及本院判決書二份在卷可按，其五年內再犯此有期徒刑以上之罪，為累犯，應
    加重其刑。爰審酌被告甲○○之品性、智識程度、犯罪所生之損害，及其前因施
    用毒品案件，經法院判刑而入監執行，甫執行完畢未幾即再犯本件施用第二級毒
    品安非他命犯行，不僅無視法紀，顯係慣於施用第二級毒品成癮，危害其本身健
    康及社會安全匪淺，及其犯罪後態度等一切情狀，量處如主文所示之刑，以示警
    懲。扣案內有微量安非他命殘渣之夾鏈袋乙個（量微已難以分離），應認為第二
    級毒品，不問屬於犯人與否，應依毒品危害防制條例第十八條第一項前段規定宣
    告沒收銷燬之。扣案吸管四支、打火機乙只、小燈泡乙粒及香煙盒乙個，係與上
    開留有安非他命殘渣之夾鏈袋同在右揭現場遭查獲之物，顯為被告甲○○供施用
    毒品所用之物，雖被告推稱為綽號「聰明」之人所有，惟上開查獲地點為被告甲
    ○○之住處，依常理，住宅為一般人私密之空間，若非熟識之親友，斷無許其任
    意侵入，遑論任其留置供犯罪用物，甚至違禁品之理，足見被告甲○○所言，均
    為卸責之詞，今上開扣案供犯罪所用之物既在被告之持有支配中，復無證據可認
    為非被告所有，爰依法併予宣告沒收。
據上論斷，應依刑事訴訟法第二百九十九條第一項前段，毒品危害防制條例第十條第
二項、第十八條第一項前段，刑法第十一條、第四十七條、第三十八條第一項第二款
，判決如主文。
本案經檢察官黃莉琄到庭執行職務
中　　　華　　　民　　　國　　九十一　　年　　　七　　　月　　二十三　　日
                                      臺灣屏東地方法院刑事第二庭
                                          審判長法　官
                                                法　官
                                                法　官
右正本證明與原本無異。
如不服本判決應於收受本判決後送達後十日內向本院提出上訴書狀，其未敘述上訴理
由者，並得於提起上訴後十日內向本院補提理由書狀（均須按他造當事人之人數附繕
本 ）「切勿逕送上級法院」
                                          書記官　 張福山
中　　　華　　　民　　　國　　九十一　　年　　　七　　　月　　二十三　　日
附錄本判決論罪之法條：
毒品危害防制條例第十條
施用第一級毒品者，處六月以上五年以下有期徒刑。
施用第二級毒品者，處三年以下有期徒刑。
